---
title: "Quelle destination de voyage vous correspond le plus ?"
author: "MILLION Heidi, SANGIOVANNI Chloé, BALLANCIN Rebecca"
date: "Analyse de données — M1 APE — 2025-2026"
output:
  beamer_presentation:
    theme: "Madrid"
    colortheme: "dolphin"
    latex_engine: xelatex
fontsize: 11pt
header-includes:
  - \usepackage{booktabs}
  - \useoutertheme{infolines}
  - \setbeamerfont{author in head/foot}{size=\tiny}
  - \setbeamercolor{frametitle}{bg=blue!65,fg=white}
  - \setbeamercolor{title}{fg=white,bg=blue!65}
  - \setbeamercolor{author in head/foot}{bg=blue!65,fg=white}
  - \setbeamercolor{date in head/foot}{bg=blue!65,fg=white}
---

```{r setup, include=FALSE}
knitr::opts_chunk$set(echo=FALSE, message=FALSE, warning=FALSE)

source("/Users/leosangiovanni/Downloads/Analyse de données/Analyse de donnees/data/Analyse de données/Projet_R_Final_ADD.R")

pref <- c(
  culture=3, adventure=4, nature=4, beaches=2, nightlife=1,
  cuisine=3, wellness=1, urban=2, seclusion=2
)
```

```{r results, include=FALSE}
# Paramètres de démo (pour le PPT)
data_path <- "/Users/leosangiovanni/Downloads/Analyse de données/Analyse de donnees/data/worldwide_travel_cities.csv"

my_budget <- "Mid-range"
my_duration <- "One week"
origin_city <- "Paris"
max_total_budget <- 1500
mode <- "mixed"

my_month <- 7
tmin <- 18
tmax <- 30

# Pipeline basé sur vos fonctions
Cities <- load_cities_data(data_path)
Pool <- filter_by_budget_duration(Cities, my_budget, my_duration)

origin_row <- Cities %>%
  filter(str_to_lower(city) == str_to_lower(origin_city)) %>%
  slice(1)
stopifnot(nrow(origin_row) > 0)

lat_col <- if ("latitude" %in% names(Cities)) "latitude" else if ("lat" %in% names(Cities)) "lat" else NA
lon_col <- if ("longitude" %in% names(Cities)) "longitude" else if ("lon" %in% names(Cities)) "lon" else if ("lng" %in% names(Cities)) "lng" else NA
stopifnot(!is.na(lat_col), !is.na(lon_col))

origin_lat <- origin_row[[lat_col]][1]
origin_lon <- origin_row[[lon_col]][1]

Pool <- Pool %>%
  mutate(
    distance_km = haversine_km(origin_lat, origin_lon, .data[[lat_col]], .data[[lon_col]]),
    total_trip_cost = estimate_total_trip_cost(distance_km, budget_level, my_duration, mode = mode)
  ) %>%
  filter(total_trip_cost <= max_total_budget)

if (my_month != 0) {
  Pool <- Pool %>%
    mutate(temp_avg = purrr::map_dbl(avg_temp_monthly, ~ extract_month_avg_temp(.x, my_month))) %>%
    filter(!is.na(temp_avg)) %>%
    filter(temp_avg >= tmin, temp_avg <= tmax)
} else {
  Pool <- Pool %>% mutate(temp_avg = NA_real_)
}

Pool_scored <- score_user_only(Pool, pref)

Top5_results <- Pool_scored %>%
  slice(1:5) %>%
  transmute(
    city, country, region, budget_level,
    score_user = round(score_user, 2),
    total_trip_cost = round(total_trip_cost, 0),
    temp_avg = ifelse(is.na(temp_avg), NA, round(temp_avg, 1))
  )
```


## Introduction

L’objectif de notre projet est de répondre à la question suivante :

**Quelle destination de voyage correspond le mieux à un profil donné ?**

Pour cela, nous avons développé un programme en R permettant
de comparer des villes selon des critères hétérogènes
(préférences, budget, durée, météo).

## Sommaire

1. Présentation de la base de données  
2. Interaction avec l’utilisateur  
3. Logique générale de l’outil  
4. Préférences et score utilisateur  
5. Contraintes : budget, durée, transport et météo  
6. Résultats et interprétation  
7. Limites et conclusion

## Base de données

Notre base de données contient plusieurs villes dans le monde,
caractérisées par :

- des scores thématiques (culture, nature, aventure, etc.)
- un niveau de budget
- des durées de séjour recommandées
- des coordonnées géographiques
- des températures moyennes mensuelles

## Interaction avec l’utilisateur

Nous avons commencé par créer plusieurs fonctions
permettant d’interagir avec l’utilisateur.

Ces fonctions servent à :

- poser des questions avec des réponses encadrées
- éviter les erreurs de saisie
- standardiser les entrées utilisateur

## Logique générale de l’outil

L’outil fonctionne en plusieurs étapes :

1. **Saisie** des préférences utilisateur (0-5)
2. **Filtrage** budget + durée
3. **Estimation** coût total (transport + séjour)
4. **Filtrage météo** (optionnel)
5. **Scoring** (score_user)
6. **Classement** → Top 5

## Préférences utilisateur

L’utilisateur exprime son intérêt pour différents types de voyage
(culture, nature, aventure, etc.) sur une échelle de 0 à 5.

Ces valeurs permettent de représenter son profil de voyageur.

**Exemple de profil :**

```{r fig.height=4.2}
pref_df <- tibble(critere = names(pref), score = as.numeric(pref))

ggplot(pref_df, aes(x = reorder(critere, score), y = score)) +
  geom_col(fill = "#2E86AB") +
  coord_flip() +
  scale_y_continuous(breaks = 0:5, limits = c(0,5)) +
  labs(title = "Profil de préférences", x = NULL, y = "Score (0-5)") +
  theme_minimal(base_size = 14) +
  theme(
    plot.title = element_text(face = "bold"),
    panel.grid.minor = element_blank()
  )
```

## Score utilisateur

Le score est une **somme pondérée** des dimensions :

**score_user = Σ (poids_k × score_ville_k)**

- poids_k : préférences utilisateur **normalisées** (somme = 1)
- score_ville_k : score de la ville sur la dimension k

On obtient une compatibilité **personnalisée**.

## Contraintes budgétaires et temporelles

Avant le calcul du score final, les villes sont filtrées selon :

- **Budget level** sélectionné
- **Durée** souhaitée (Day trip → Long trip)

Cela permet de ne conserver que les destinations réalistes pour l’utilisateur.
But : éviter de scorer des villes **hors contraintes**.

## Coût total estimé

On enrichit le budget en tenant compte de la **ville de départ** :

- Distance via **Haversine** (coordonnées)
- Coût transport selon **mode** (bus/train/car/plane/mixed)
- Coût séjour = **coût journalier × jours**

**Budget total = transport + séjour**

## Prise en compte de la météo

L’utilisateur peut indiquer :

- un **mois** (1-12)
- une plage de température **[tmin ; tmax]**

On garde uniquement les villes dont la **température moyenne** du mois est compatible.

## Résultats : Top 5

Les villes restantes sont classées selon le score utilisateur.

Nous présentons les 5 destinations les plus adaptées au profil de l’utilisateur.

```{r results_table}
tab <- Top5_results %>%
  dplyr::rename(
    Ville = city,
    Pays = country,
    Region = region,
    Budget = budget_level,
    Score = score_user,
    Cout_total = total_trip_cost,
    Temp = temp_avg
  )

knitr::kable(
  tab,
  format = "latex",
  booktabs = TRUE,
  align = "l"
)
```

## Interprétation des résultats

Les villes proposées :

- maximisent **score_user**
- respectent **budget total**, **durée** et **météo**
- reflètent les **priorités dominantes** du profil

Le classement change si on modifie les préférences.

## Limites

- Coûts **estimés** (pas de prix temps réel)
- Hypothèses simplifiées sur le transport
- Ville de départ limitée aux villes présentes dans la base


## Conclusion

Au cours de ce projet, nous avons développé un outil en R permettant de
**recommander des destinations de voyage de manière personnalisée**.

✔ Les préférences utilisateur sont traduites en **critères quantifiables**  
✔ Les contraintes réelles (budget, durée, transport, météo) sont intégrées  
✔ Les destinations sont **comparées et classées objectivement**

### Forces du programme
- Forte **personnalisation**
- Code **modulaire et flexible** (fonctions)
- Prise en compte d’un **budget total réaliste**
- Résultats **reproductibles et transparents**

Ce projet montre comment l’analyse de données peut **structurer une décision complexe**
et servir d’outil d’aide à la décision concret.
